臺灣高等法院刑事判決
110年度上訴字第1899號
上  訴  人  臺灣桃園地方檢察署檢察官
上  訴  人  
即  被  告  徐旻誼





選任辯護人  王柯雅菱律師
            王新發律師
上列上訴人因毒品危害防制條例等案件，不服臺灣桃園地方法院
109年度訴字第21號、110年度訴字第19號，中華民國110年3月31
日第一審判決（起訴案號：臺灣桃園地方檢察署108年度少連偵
緝字第24號，暨民國109年12月24日於原審審判期日言詞追加起
訴），提起上訴，本院判決如下：
    主  文
原判決關於徐旻誼有罪部分撤銷。
徐旻誼共同販賣第三級毒品，處有期徒刑參年柒月。
扣案如附表三編號一所示之物沒收；未扣案之犯罪所得新臺幣壹
仟陸佰元沒收，於全部或一部不能沒收或不宜執行沒收時，追徵
其價額。
其他上訴駁回。
    事  實
一、徐旻誼明知愷他命屬毒品危害防制條例第2條第2項第3款所
    規定之第三級毒品，不得販賣，且3人以上以實施最重本刑
    逾五年有期徒刑之刑之罪為手段而具持續性或牟利性之有結
    構性組織，為組織犯罪防制條例所規範禁止，徐旻誼仍與薛
    家欣、李文凱（均經另案判處罪刑確定）、甲○○（00年0月
    生，真實姓名年籍詳卷，另經臺灣新北地方法院少年法庭判
    決在案）共同基於參與組織犯罪、販賣第三級毒品之犯意聯
    絡，加入薛家欣於107年10月間所發起販賣第三級毒品愷他
    命以營利之販毒組織，而以門號0000000000、0000000000、
    0000000000、0000000000號（均搭配行動電話序號IMEI：00
    000000000000號）行動電話作為販毒專用、與買家聯絡之工
    具，先由薛家欣編寫影射販售毒品之廣告文字，再經薛家欣
    或甲○○持上開公機發送予不特定買家，由徐旻誼、薛家欣、
    甲○○等人接聽上開販毒專線，與買家聯繫完畢後，由徐旻誼
    交付愷他命予李文凱、甲○○等人，再以私人行動電話使用ZO
    OM、FACETIME等通訊軟體通知買家資訊以交付毒品；於107
    年10月23日晚間，經曾小娟撥打門號0000000000號聯繫欲購
    買毒品，遂於同日21時50分許，由少年甲○○將愷他命1包（
    重量不詳）攜至桃園市○○區○00號快速道路旁「大潤發」附
    近統一超商交予李文凱，再由李文凱於附表一所示之時間、
    地點，將上開愷他命1包交付曾小娟，並收取價金新臺幣（
    下同）2,000元，以此方式販賣第三級毒品1次，甲○○、李文
    凱各分得200元報酬後，餘1,600元均歸徐旻誼所有。嗣經警
    循線查獲甲○○、李文凱，乃至徐旻誼位於桃園市○○區○○路00
    巷0號11樓之住處搜索，並扣得如附表三編號1所示之物。
二、案經臺灣桃園地方檢察署檢察官追加起訴。
    理  由
甲、有罪部分
壹、程序方面
一、按於第一審辯論終結前，得就與本案相牽連之犯罪或本罪之
    誣告罪，追加起訴，刑事訴訟法第265條第1項定有明文。又
    所謂相牽連之案件係指刑事訴訟法第7條所列之：一人犯數
    罪。數人共犯一罪或數罪。數人同時在同一處所各別犯罪
    。犯與本罪有關係之藏匿人犯、湮滅證據、偽證、贓物各
    罪之案件。追加起訴之目的乃為訴訟經濟。至於是否相牽連
    之案件，應從起訴形式上觀察，非以審理結果，其中一部分
    被訴犯罪事實不能證明，為不得追加起訴之根據，有最高法
    院90年度台上字第5899號判決要旨可資參照。查上訴人即被
    告徐旻誼（下稱被告）因違反毒品危害防制條例等案件，經
    檢察官提起公訴（少連偵緝字第24號）並繫屬原審法院後，
    因檢察官認被告就事實欄所示之行為，亦涉犯販賣第三級毒
    品罪，與原審法院原受理之109年度訴字第21號案件（即附
    表二編號8、24、25之販賣第三級毒品部分），為刑事訴訟
    法第7條第1款所定之一人犯數罪之相牽連案件，而於第一審
    辯論終結前，在原審法院109年12月24日審理期日當庭以言
    詞向原審法院追加起訴（見原審訴字第21號卷二第32頁），
    於法並無不合，本院應予審理，先予敘明。
二、證據能力部分：
  ㈠組織犯罪防制條例第12條第1項中段規定：「訊問證人之筆錄
    ，以在檢察官或法官面前作成，並經踐行刑事訴訟法所定訊
    問證人之程序者為限，始得採為證據。」，係採法定證據原
    則，則本案關於各該證人之警詢筆錄，既非在檢察官或法官
    面前作成，依上開規定，自不得採為被告犯組織犯罪防制條
    例罪名之證據，是本判決所引用證人之警詢筆錄，僅就認定
    被告犯販賣第三級毒品部分具有證據能力，先予指明。　
  ㈡按被告以外之人於審判外之陳述，雖不符刑事訴訟法第159條
    之1至第159條之4之規定，而經當事人於審判程序同意作為
    證據，法院審酌該言詞陳述或書面陳述作成時之情況，認為
    適當者，亦得為證據；當事人、代理人或辯護人於法院調查
    證據時，知有同法第159條第1項不得為證據之情形，而未於
    言詞辯論終結前聲明異議者，視為有前項之同意，刑事訴訟
    法第159條之5亦有明文。立法意旨在於傳聞證據未經當事人
    之反對詰問予以核實，原則上先予排除；惟若當事人已放棄
    反對詰問權，於審判程序中表明同意該等傳聞證據可作為證
    據；或於言詞辯論終結前未聲明異議，基於尊重當事人對傳
    聞證據之處分權，及證據資料愈豐富，愈有助於真實發見之
    理念，且強化言詞辯論主義，使訴訟程序得以順暢進行，上
    開傳聞證據亦均具有證據能力。查本判決下列所引各項供述
    證據，檢察官、被告及其辯護人於本院準備程序中均稱：同
    意有證據能力等語（見本院卷第140至143頁），本院審酌各
    該證據作成時之情況，並無違法不當或證明力明顯過低之瑕
    疵，認以之作為證據應屬適當，依刑事訴訟法第159條之5規
    定，俱有證據能力。
  ㈢至其餘憑以認定被告犯罪之下列所引各項非供述證據，查無
    違反法定程序取得之情，依刑事訴訟法第158條之4規定之反
    面解釋，均有證據能力。
貳、實體方面
一、訊據被告對於共同販賣第三級毒品之犯行坦承不諱，惟堅詞
    否認有何參與組織犯行，辯稱：伊販賣毒品給曾小娟這次係
    伊個人販賣行為，和犯罪組織無關，伊在107年11月1日員警
    至其住處搜索時，因當時伊遭通緝，就從住處逃走，之後就
    沒有再回去，如附表二所示之販賣愷他命行為，都和伊無關
    ，伊也沒有發起或參與組織等語。經查：
  ㈠如附表一所示共同販賣第三級毒品之事實，業據被告於原審
    及本院審理中坦承不諱（見原審訴字第21號卷二第118頁、
    本院卷第218頁），核與證人曾小娟於警詢、偵查中之證述
    （見少連偵字第338號卷一第53至55頁、少連偵字第338號卷
    二第134至135頁）、證人李文凱於警詢、偵查中之證述（見
    少連偵字第338號卷一第41至43頁、第149至150頁）、證人
    甲○○於警詢、偵查及原審審理中之證述情節相符（見少連偵
    字第338號卷一第35至37頁反面、少連偵字第338號卷二第12
    8頁、原審訴字第21號卷二第42頁、第45至48頁），並有監
    視錄影畫面擷取圖片、行動電話翻拍畫面、桃園市政府警察
    局大溪分局107年11月1日搜索、扣押筆錄暨扣押物品目錄表
    所載如附表三編號1所示之行動電話等可資佐證（見少連偵
    字第338號卷一第65至67頁、第77至79頁反面），足認被告
    上開任意性自白與事實相符，應堪採信。
  ㈡按我國法令對販賣毒品者臨以嚴刑，惟毒品仍無法禁絕，其
    原因實乃販賣毒品存有巨額之利潤可圖，故販賣毒品者，如
    非為巨額利潤，必不冒此重刑之險，是以有償交易毒品者，
    除非另有反證證明其出於非圖利之意思而為，概皆可認其係
    出於營利之意而為（最高法院93年度台上字第1651號、87年
    度台上字第3164號判決意旨參照）。被告本次販賣第三級毒
    品予曾小娟乃屬有償交易，而參以第三級毒品為法令嚴禁查
    緝之對象，苟無利潤可圖，持有毒品者實無輕易將所持有之
    毒品無償轉讓他人之理，且販賣第三級毒品之行為，事涉重
    典，被告殊無甘冒重刑而任意將之以原來取得之價、量讓與
    他人之可能。況依被告自陳：扣除交予甲○○、李文凱之報酬
    及成本後，伊大概獲利300元等語（見原審訴字第19號卷第1
    31頁），堪認被告主觀上確係基於營利之意圖而為販賣第三
    級毒品之犯行。
  ㈢關於參與犯罪組織部分，被告雖以前詞置辯，惟查：
　⒈按組織犯罪防制條例第2條原規定：「本條例所稱犯罪組織，
    係指三人以上，有內部管理結構，以犯罪為宗旨或以其成員
    從事犯罪活動，具有集團性、常習性及脅迫性或暴力性之組
    織」，其後於106年4月19日修正公布，其中第1項修正為「
    本條例所稱犯罪組織，指3人以上，以實施強暴、脅迫、詐
    欺、恐嚇為手段或最重本刑逾5年有期徒刑之罪，所組成具
    有持續性及牟利性之有結構性組織」，並增訂第2項「前項
    有結構性組織，指非為立即實施犯罪而隨意組成，不以具有
    名稱、規約、儀式、固定處所、成員持續參與或分工明確為
    必要」，該條例第2條第1項「具有持續性『及』牟利性之有結
    構性組織」再於107年1月3日修正為「具有持續性『或』牟利
    性之有結構性組織」。再參諸上開組織犯罪防制條例之修正
    理由提及「目前犯罪組織所從事犯罪活動，已不限於脅迫性
    或暴力性之犯罪活動，犯罪手法趨於多元」等語，可知於上
    開組織犯罪防制條例修正後，倘若3人以上組成以實施最重
    本刑逾5年有期徒刑之罪為手段，而具有持續性或牟利性之
    結構組織者，亦應受組織犯罪防制條例之規範。薛家欣所發
    起之販賣愷他命集團，運作模式係先由薛家欣編寫影射販售
    毒品之廣告文字，再經薛家欣或甲○○持上開公機發散與不特
    定買家，薛家欣等人則負責接聽上開販毒專線，與買家聯繫
    完畢後，由被告、薛家欣負責交付愷他命與李文凱、甲○○等
    人，再使用ZOOM、ZELLO、FACETIME等通訊軟體聯繫李文凱
    、甲○○等人前往交易地點交付毒品予買家並收取價金，顯見
    該從事販毒以營利之組織已具備3人以上，被告、李文凱、
    甲○○等人係以薛家欣為首，聽命及接受薛家欣之調度安排，
    而有上下隸屬之關係，且該組織分工及獲利均屬明確，已具
    備「結構性」、「牟利性」。酌以該販毒集團自107年10月2
    3日開始（詳後述）以上開分工方式販賣第三級毒品愷他命
    ，直至108年1月10日始遭警方破獲等情，則該販毒集團運作
    至少持續3月之久，顯然亦具備「持續性」，是以，該販毒
    集團符合「結構性」、「持續性」、「牟利性」等要件，自
    屬組織犯罪防制條例所規定犯罪組織甚明。
　⒉被告於107年11月1日前，均與薛家欣、劉佳宜同住於其位於
    桃園市○○區○○路00巷0號11樓之住處，嗣員警於107年11月1
    日至其住處執行搜索時，因其另案遭通緝而自該處逃逸，警
    方復於其住處扣得如附表三編號1至8所示之物等情，為被告
    所是認（見原審訴字第21號卷二第53頁），核與證人即薛家
    欣、劉佳宜於原審之證述內容一致（見原審訴字第21號卷一
    第266第至267頁、原審訴字第21號卷二第56至57頁），並有
    桃園市政府警察局大溪分局107年11月1日搜索、扣押筆錄暨
    扣押物品目錄表所載如附表三編號1至8所示之扣案物足憑（
    見少連偵字第338號卷一第65至67頁）；參以證人即共犯李
    文凱於偵查及原審證稱：薛家欣跟被告都會拿愷他命給伊去
    賣，大部分都是薛家欣拿給伊，每次給伊5、6包愷他命，之
    後才指揮伊去哪裡送貨，被告也會把毒品交給伊或甲姓少年
    、乙姓少年；薛家欣每次給伊5、6包愷他命，伊身上少了幾
    包愷他命，薛家欣就會跟伊收幾包的錢，客人也是打電話給
    薛家欣，所以薛家欣知道有哪些客人；伊也看過薛家欣拿毒
    品給甲姓少年及乙姓少年，他們算正職的，所以會1次拿10
    包毒品，伊看過薛家欣把毒品帳冊記在行動電話裡面等語明
    確（見少連偵第338號卷二第149至150頁、原審訴字第21號
    卷一第249第至250頁）；證人即共犯甲○○於偵查及原審中證
    稱：是被告找伊加入販毒集團的，伊負責幫薛家欣及被告運
    送毒品給買家，薛家欣會把販毒的廣告訊息打在記事本，再
    把行動電話給伊，由伊傳送；愷他命含袋1公克賣1千元、含
    袋2公克賣2千元；伊身上的毒品是被告給伊的，伊賣出後再
    把錢給被告，被告會用通訊軟體ZELLO聯絡伊跟李文凱，伊
    跟李文凱負責運送毒品等語明確（見少連偵第338號卷二第1
    28頁、原審訴字第21號卷二第38至39頁），是被告負責交付
    毒品予李文凱、甲○○從事販毒工作，就相關之組織分工亦知
    之甚稔，乃於107年10月31日與組織成員李文凱、甲○○共同
    販賣第三級毒品愷他命予曾小娟，亦係使用其等集團販毒專
    用之0000000000號公機門號與曾小娟聯繫，是其明知薛家欣
    、李文凱、甲○○等人組成犯罪組織共同從事販毒之犯行，而
    仍參與並以此而為上開販賣毒品之犯行，至屬灼然。被告所
    辯，即無足採。
　㈣公訴意旨雖認被告係販賣1,000元之愷他命予曾小娟，然證人
    曾小娟於警詢時已證稱該次係交付2,000元予前來交付愷他
    命之人等語（見少連偵字第338號卷一第54頁反面），證人
    甲○○、李文凱亦一致證稱該次交易之金額為2,000元等語（
    見少連偵字第338號卷一第35頁反面、第42頁）。是公訴意
    旨就此部分認定容有誤會，爰更正如事實欄所載。
  ㈤綜上，事證已臻明確，被告犯行均堪認定，應依法論科。
二、論罪科刑
  ㈠新舊法比較：
  ⒈按行為後法律有變更者，適用行為時之法律。但行為後之法
    律有利於行為人者，適用最有利於行為人之法律，刑法第2
    條第1項定有明文。
  ⒉按毒品危害防制條例第4條第3項、第17條第2項業經修正，並
    經總統於109年1月15日公布，並在被告行為後之109年7月15
    日施行。而修正前毒品危害防制條例第4條第3項原規定「製
    造、運輸、販賣第三級毒品者，處7年以上有期徒刑，得併
    科新臺幣700萬元以下罰金」，修正後則規定「製造、運輸
    、販賣第三級毒品者，處7年以上有期徒刑，得併科新臺幣1
    ,000萬元以下罰金」，經比較新舊法結果，修正後毒品危害
    防制條例第4條第3項規定雖未更動販賣第三級毒品罪之構成
    要件及得科處之法定刑種，然已將罰金刑提高，是修正後之
    毒品危害防制條例第4條第3項並未有利於被告。
  ⒊又修正前毒品危害防制條例第17條第2項規定「犯第4條至第8
    條之罪於偵查及審判中均自白者，減輕其刑」，修正後則規
    定「犯第4條至第8條之罪於偵查及歷次審判中均自白者，減
    輕其刑」，經比較新舊法結果，修正後毒品危害防制條例第
    17條第2項規定犯販賣第三級毒品罪者，須於偵查及「歷次
    」審判中均自白，方得依該條規定減輕其刑，相較於修正前
    除偵查中自白外，僅須於審判中曾經自白即可減刑之規定而
    言，自以修正前毒品危害防制條例第17條第2項之規定對被
    告較為有利。
  ⒋是依刑法第2條第1項前段規定，應適用被告行為時即修正前
    毒品危害防制條例第4條第3項、第17條第2項之規定論處，
    先予說明。
  ㈡按行為人以一參與詐欺犯罪組織，並分工加重詐欺行為，同
    時觸犯參與犯罪組織罪及加重詐欺取財罪，雖其參與犯罪組
    織之時、地與加重詐欺取財之時、地，在自然意義上非完全
    一致，然二者仍有部分合致，且犯罪目的單一，依一般社會
    通念，認應評價為一罪方符合刑罰公平原則，應屬想像競合
    犯，如予數罪併罰，反有過度評價之疑，實與人民法律感情
    不相契合。是以倘若行為人於參與犯罪組織之繼續中，先後
    加重詐欺數人財物，因行為人僅為一參與組織行為，侵害一
    社會法益，應僅就「首次犯行」論以參與犯罪組織罪及加重
    詐欺罪之想像競合犯，而其後之犯行，乃為其參與組織之繼
    續行為，為避免重複評價，當無從將一參與犯罪組織行為割
    裂再另論一參與犯罪組織罪，而與其後所犯加重詐欺罪從一
    重論處之餘地（最高法院107年度台上字第1066號判決意旨
    參照）。本於同一法理，行為人於參與具有持續性、牟利性
    之有結構販賣毒品組織後之首次販賣毒品犯行，自應論以參
    與犯罪組織罪及販賣毒品罪之想像競合犯。
  ㈢是核被告所為，係犯組織犯罪防制條例第3條第1項後段之參
    與犯罪組織罪、修正前毒品危害防制條例第4條第3項之販賣
    第三級毒品罪。被告上揭所為係一行為而觸犯參與犯罪組織
    、販賣第三級毒品2罪，為想像競合犯，應依刑法第55條前
    段之規定，從一重之販賣第三級毒品罪處斷。至被告持有第
    三級毒品愷他命之低度行為，應為販賣毒品之高度行為所吸
    收，不另論罪。被告與李文凱、甲○○暨本案販毒集團其他成
    年成員間，具犯意聯絡及行為分擔，為共同正犯。
  ㈣公訴意旨雖認甲○○於上開行為時，係未滿18歲之少年，故被
    告與甲○○共犯本案，應依兒童及少年福利與權益保障法第11
    2條第1項之規定加重其刑等語。然被告已辯稱其不知悉甲○○
    之實際年齡，對於甲○○是否在工作或就學亦不甚清楚等語（
    見原審訴字第19卷第132頁），證人甲○○則於原審證稱：伊
    和被告是因為出陣頭認識的等語（見原審訴字第21號卷二第
    42頁），可知被告與甲○○並非同校或同學之關係，僅因陣頭
    活動偶然認識，一併考量甲○○於000年00月間為本案行為時
    已年近00歲，距年滿18歲相去不遠，則被告是否可單就甲○○
    之外觀認知其實際年齡，尚有疑問；卷內復欠缺事證可認被
    告明知或可得而知甲○○未滿18歲之相關事證，難認被告知悉
    甲○○為少年，自無從適用兒童及少年福利與權益保障法第11
    2條第1項之規定加重其刑。　　　
  ㈤又公訴意旨認被告與薛家欣共同發起販毒集團。惟查：
  ⒈本案無從認定被告有公訴意旨所指如附表二編號8、24、25所
    示販賣第三級毒品行為，亦無證據可認被告於107年11月1日
    之後（即附表二所示期間），有指揮甲○○、李文凱、乙○○前
    往指定地點進行毒品交易，抑或有提供愷他命予甲○○、李文
    凱、乙○○等人之情事（理由均詳後述），是就如附表二所示
    之毒品交易，甲○○、李文凱、乙○○各次前往交易地點所交付
    予買家之愷他命，來源是否為被告，已有疑慮，則被告是否
    有以公訴意旨所指之方式發起販毒集團，即屬有疑。
  ⒉證人薛家欣證稱：其為本案販毒集團之老闆，被告僅係單純
    與其同住，其在偵查中會說是被告在販賣，是因為當時被告
    通緝中，就全部推到被告身上等語明確（見原審訴字第21號
    卷二第54頁、第58至59頁），且證人薛家欣因發起本案販毒
    集團，業經本院以109年度原上訴字80號判決有罪，並經最
    高法院以110年度台上字第3246號判決上訴駁回而確定，有
    前開刑事判決附卷可佐（見原審訴字第21號卷二第137至165
    頁），益徵被告是否有與薛家欣一同發起販毒集團，並由其
    提供愷他命供附表二所示之各次交易之用，實非無疑。
  ⒊警方於107年11月1日至被告住處搜索當時，雖扣得如附表三
    編號2所示之愷他命11包，且經送鑑定之結果，確檢出愷他
    命成分等情，有交通部民用航空局航空醫務中心毒品航藥鑑
    字第0000000號鑑定書存卷可考（見少連偵字第338號二第29
    頁），然被告已否認上開扣案之愷他命為其所有（見原審訴
    字第21號卷一第145頁），而證人薛家欣則於原審審理中證
    稱扣案愷他命為其所有等語（見原審訴字第21號卷二第59頁
    ），是扣案愷他命亦難認定係被告所有；縱認該等愷他命屬
    被告所有，然經警於107年11月1日查扣後，已無從推論被告
    於上開搜索時點後，另提供愷他命予甲○○、李文凱、乙○○，
    而供其等為如附表二所示販賣第三級毒品犯行之用，亦不足
    以認定被告有發起犯罪組織之行為。
  ⒋另員警於108年1月10日自乙○○、○○檳榔攤所查獲如附表三編
    號9至16所示之物，均無事證可認與被告有何關聯，自無法
    用以認定被告有發起組織之犯行。
  ⒌從而，尚難認定被告確有發起組織犯罪之行為，然被告構成
    參與犯罪組織罪，已如前述，公訴意旨認被告有發起組織犯
    罪之行為，容有誤會，惟此部分不涉及條項之變更，由本院
    逕予更正。 
  ㈥按「犯第4條至第8條之罪於偵查及審判中均自白者，減輕其
    刑」，毒品危害防制條例第17條第2項定有明文。又所謂「
    自白」，係指對自己之犯罪事實全部或主要部分為肯定供述
    之意。而司法警察調查犯罪於製作警詢筆錄時，就該犯罪事
    實未曾詢問；檢察官於起訴前亦未就該犯罪事實進行偵訊，
    形同未曾告知犯罪嫌疑及所犯罪名，即逕依其他證據資料提
    起公訴，致使被告無從於警詢及偵查中辯明犯罪嫌疑，甚或
    自白，以期獲得減刑寬典處遇之機會，難謂非違反上開程序
    規定，剝奪被告之訴訟防禦權，違背實質正當之法律程序；
    於此情形，倘認被告於嗣後之審判中自白，仍不得依上開規
    定減輕其刑，顯非事理之平，自與法律規範之目的齟齬，亦
    不符合憲法第16條保障之基本訴訟權。故而，在承辦員警未
    行警詢及檢察官疏未偵訊，即行結案、起訴之特別狀況，祇
    要審判中自白，應仍有上揭減刑寬典之適用，俾符合該條項
    規定之規範目的（最高法院100年度台上字第3692號判決意
    旨參照）。檢察官於偵查中雖曾概括訊問被告是否有與薛家
    欣等人共同販賣毒品，然未曾就被告與甲○○、李文凱於107
    年10月23日共同販賣愷他命予曾小娟之犯行訊問被告（見少
    連偵緝字第24號卷第55至57頁、第157至161頁），而此部分
    犯行乃檢察官當庭言詞追加起訴等情，業如前述，是被告就
    此部分犯行，於偵查中既未經訊問，則被告於原審及本院審
    理中自白犯罪，觀諸上開說明，仍合於上開毒品危害防制條
    例第17條第2項之減刑規定，爰減輕其刑。
　㈦刑法第59條之酌量減輕其刑，必須犯罪另有特殊之原因與環
    境等等，在客觀上足以引起一般同情，認為即予宣告法定最
    低度刑期猶嫌過重者，始有其適用。而販毒本為法之所禁，
    染毒更令人捨身敗家，毒品危害防制條例之特別法制定本旨
    即在遏止毒品擴散，被告明知愷他命為毒品危害防制條例列
    管之第三級毒品，危害人體及國民健康非淺，竟仍加以販賣
    ，促成毒品於社會上流通，已對他人生命身體健康及社會治
    安均構成危害，及被告之犯罪已依毒品危害防制條例第17條
    第2項減輕其刑，又無例外特殊之原因可認予法定低度刑期
    宣告仍顯失平衡，猶嫌過重之情狀，難認被告所為客觀上有
    何足以引起一般同情之處，辯護人此部分主張即屬無據。
三、撤銷有罪部分改判之理由：　
  ㈠原審認被告犯罪事證明確，予以論罪科刑，固非無見。惟查
    ：原審未詳予審酌被告所犯之參與犯罪組織罪，即有未當。
    被告請求從輕量刑，以及檢察官以被告構成組織犯罪防制條
    例第3條第1項前段發起組織犯罪及被告應有依兒童及少年福
    利與權益保障法第112條第1項之情形，指摘原判決不當，均
    無理由，然原判決既有上開瑕疵，自應由本院將原判決有罪
    部分予以撤銷改判。又因原審判決適用法律不當而撤銷，依
    刑事訴訟法第370條第1項但書規定，並無不利益變更禁止原
    則之適用，附此敘明。
　㈡爰審酌被告明知毒品危害身體健康至鉅，迭為國家查禁，竟
    無視法律禁制，進而販賣第三級毒品愷他命供他人施用，不
    僅戕害他人身體健康，更助長毒品氾濫，足令購毒及施用者
    沉迷於毒癮而無法自拔，重者甚因購毒及施用者缺錢買毒而
    引發各式犯罪，不僅助長施用毒品之惡習，且危害國民身心
    健康及社會風氣，另對於治安亦有負面影響。惟念被告犯後
    坦承販毒之犯行，犯後態度尚可、被告在販毒集團中屬於毒
    品提供者之犯罪分工，並考量其於本案販賣毒品之次數僅1
    次；兼衡被告於本院審理中自述國中畢業之智識程度、喪偶
    、在家中小吃店工作之家庭生活經濟狀況等一切情狀（見本
    院卷第218頁），暨其犯罪之動機、目的、手段、情節及獲
    利之狀況，量處如主文第2項所示之刑。
　㈢強制工作部分：
　⒈想像競合犯係一行為觸犯數罪名，行為人所犯數罪係成立實
    質競合，自應對行為人所犯各罪均予評價，始屬適當。因此
    ，就其所犯各罪所規定之刑罰、沒收及保安處分等相關法律
    效果，自應一併適用。惟一行為觸犯數罪名而成立想像競合
    犯關係者，既係以一行為為之，為避免對同一行為有過度及
    重複評價（所犯數罪應併合處罰），或評價不足（所犯數罪
    僅處罰其中一重罪）之情形，關於想像競合犯之處斷原則，
    即刑法第55條前段所規定「從一重處斷」者，應僅限於有輕
    重比較標準之刑罰部分，至於非屬刑罰之沒收及保安處分等
    附屬法律效果，與刑法第55條前段從一重處斷之規定無關。
    換言之，數罪成立想像競合犯關係而從其中一重罪之刑處斷
    時，重罪僅吸收輕罪之刑（但不得科以較輕罪名所定最輕本
    刑以下之刑），至於輕罪關於沒收、保安處分及其他相關或
    附屬法律效果，並未被重罪之刑所吸收，於處斷時仍應一併
    適用。被告前揭所為分係以一行為而觸犯組織犯罪防制條例
    第3條第1項前段及後段之罪，毒品危害防制條例第4條第3項
    之罪，則其於依刑法第55條想像競合犯關係從較重之販賣第
    三級毒品罪之刑處斷時，其中輕罪即參與犯罪組織罪所適用
    之組織犯罪防制條例第3條第3項關於刑前強制工作規定，並
    未被重罪即販賣第三級毒品罪之主刑所吸收，於依上開重罪
    之刑處斷時，上述輕罪關於刑前強制工作之規定仍應一併適
    用。
  ⒉又組織犯罪防制條例第3條第3項所規定之強制工作，性質上
    原係對於有犯罪習慣，或因遊蕩、懶惰成習而犯罪者，所為
    之處置，惟該條例經二次修正後，對於犯罪組織之定義，既
    已排除常習性要件；且於同條例第3條第1項後段但書規定參
    與情節輕微者，得減輕或免除其刑，係因加入犯罪組織成為
    該組織之成員，不問有無參加組織活動，犯罪即屬成立，為
    避免有情輕法重之情形，而增設該項但書規定，以求罪刑均
    衡。惟同條第3項仍規定「犯第一項之罪者，應於刑之執行
    前，令入勞動場所，強制工作，其期間為三年」，竟未依個
    案情節，審酌行為人之主觀惡性及再犯之危險性，以區分行
    為人是否有令入勞動場所強制工作之必要；況且本案被告想
    像競合犯上述輕、重等罪，其中重罪即販賣第三級毒品罪部
    分，並未規定應宣告強制工作，反而輕罪即主持發起或參與
    犯罪組織罪部分，規定應一律宣告強制工作，與憲法第23條
    比例原則未盡相符。因此，法院就被告整體一行為而為科刑
    時，為調和上開各罪之法律效果，使法律整體適用結果符合
    法規範意旨及價值體系間和諧，以減少法規範間衝突與矛盾
    ，應依合憲性解釋原則，為目的性限縮，在適用該條例第3
    條第3項刑前強制工作規定前，應審酌個案具體情節，及被
    告主觀惡性與犯罪習性等各項相關因素，在被告有預防矯治
    其社會危險性之必要，且符合比例原則情況下，依組織犯罪
    防制條例第3條第3項規定，對被告宣付刑前強制工作，始符
    合該規定之立法本旨。
  ⒊被告雖參與販毒集團犯罪組織，販賣第三級毒品，然被告坦
    認販賣毒品犯行，經諭知如主文第2項所示之有期徒刑，並
    予執行，應足生惕勵，嚇阻再犯，如對其宣告刑前強制工作
    ，尚嫌過苛，並無再採取刑罰以外之措施限制其自由，以預
    防矯治其社會危險性之必要。從而，經審酌本案情節，被告
    主觀惡性及犯罪習性，兼衡所採措施與預防矯治目的所需程
    度，認對其諭知強制工作，並無必要，且有違比例原則，乃
    不予強制工作之諭知。　
　㈣沒收部分：
　⒈扣案如附表三編號1所示之行動電話，係曾小娟此次為購買毒
    品而聯繫之門號，堪認該行動電話（含門號0000000000號SI
    M卡1張），係供被告此次販賣第三級毒品犯行所用之物，依
    毒品危害防制條例第19條第1項規定，不問屬於犯罪行為人
    與否，宣告沒收。
  ⒉證人甲○○證稱：本次交易後，李文凱拿200元，伊也拿200元
    ，剩下1,600元當天伊就交給被告等語（見少連偵字第338 
    號卷一第35頁反面至36頁）；證人李文凱亦證述：這次交易
    伊分得200元等語（見少連偵字第338號卷一第42頁），足認
    此次販賣愷他命所得2,000元，扣除甲○○、李文凱之報酬各2
    00元後，其餘1,600元（計算式：2,000元－200元－200元＝1,6
    00元）均歸被告所有，屬其犯罪所得無訛，且未據扣案，依
    刑法第38條之1第1項前段、第3 項規定宣告沒收，於全部或
    一部不能沒收或不宜執行沒收時，追徵其價額。
  ⒊至扣案如附表三編號2至16所示之物，無證據顯示與被告本案
    犯行為有何關聯，均不予宣告沒收，附此說明。
乙、無罪部分（即附表二編號8、24、25無罪部分）：
壹、公訴意旨另以：被告與薛家欣、甲○○等人，共同基於意圖營
    利而販賣第三級毒品之犯意，於附表二編號8 、24、25所示
    之時間、地點，販賣如附表二編號8 、24、25「毒品種類/
    數量/金額」欄所示之毒品予彭政偉。因認被告此部分涉犯
    毒品危害防制條例第4條第3項販賣第三級毒品罪嫌。
貳、按犯罪事實應依證據認定之，無證據不得認定犯罪事實，刑
    事訴訟法第154條第2項、第303條第3款分別定有明文。次按
    共同被告具有共犯關係者，雖其證據資料大體上具有共通性
    ，共犯所為不利於己之陳述，固得採為其他共犯犯罪之證據
    ，然為保障其他共犯之利益，該共犯所為不利於己之陳述，
    除須無瑕疵可指外，且仍應調查其他必要之證據，以察其是
    否與事實相符，不得專憑該項陳述作為其他共犯犯罪事實之
    認定，即尚須以補強證據予以佐證，不可籠統為同一之觀察
    （最高法院100年度台上字第6592號判決意旨可資參照）。
參、公訴意旨認被告涉有此部分販賣第三級毒品犯行，無非係以
    證人薛家欣、劉佳宜、李文凱、甲○○、乙○○、彭政偉等人於
    警詢、偵查中之證述，以及扣案如附表三所示之物、如附表
    二編號8、24、25「證據」欄所示之通訊監察譯文、路口監
    視器影像、內政部警政署刑事警察局108年3月11日刑鑑字第
    0000000000號鑑定書、交通部民用航空局醫務中心毒品航藥
    鑑字第0000000號、第00000000號鑑定書、台灣科技股份有
    限公司濫用藥物（報告編號：UL/2019/00000000號）濫用藥
    物檢驗報告，以及甲○○、李文凱騎乘車牌號碼000-0000號、
    000-000號普通重型機車前往交易地點之路口監視器翻拍畫
    面等為其主要論據。訊據被告堅詞否認有何公訴意旨所指之
    販賣第三級毒品犯行，辯稱：伊在107年11月1日之後沒有販
    賣愷他命行為，也沒有參與附表二編號8、24、25之犯行等
    語。經查：
一、如附表二編號8、24、25所示之彭政偉，有以附表二編號8、
    24、25所示之「對象電話」撥打附表二編號8、24、25所示
    之「公機」，並於附表二編號8、24、25所示之「時間」、
    「地點」，進行附表二編號8、24、25「毒品種類、數量、
    金額」欄所示之毒品交易等情，業經證人彭政偉證述明確，
    此部分事實，固堪認定。
二、公訴意旨認被告有接聽附表二編號8（即譯文編號1-9、1-10
    ）、編號24（即譯文編號1-41、1-42）、編號25（即譯文編
    號1-43、1-44）所示之公機電話，然查：
  ㈠證人即共犯李文凱於108年2月21日警詢時固證稱：通訊監察
    譯文編號1-9是薛家欣接聽、1-10是被告接聽電話；另譯文
    編號1-41、1-42、1-43、1-44接聽之人均為被告云云（見少
    連偵字第19號卷四第83頁反面至84頁），惟其前於同年1月1
    1日警詢時證述：接聽譯文編號1-9之人為薛家欣，接聽譯文
    編號1-10的人是誰伊聽不出來等語（見少連偵字第19號卷一
    第45頁）；復經原審當庭播放上開譯文編號1-9、1-10、1-4
    1、1-42、1-43、1-44之錄音檔予李文凱辨識後，證稱：伊
    現在聽不出來是誰的聲音等語（見原審訴字第21卷一第254
    至257頁）。是證人李文凱就被告接聽公機電話之指證，已
    有前後不一之情事。
  ㈡證人即共犯甲○○於警詢時證稱：附表二編號8（即譯文編號1-
    9、1-10）之公機電話是薛家欣接聽、指派他去交易等語（
    見少連偵字第19號卷四第8頁）；於原審審理中則證述：（
    當庭撥放譯文編號1-9、1-10）應該是被告的聲音，但被告
    和薛家欣聲音很像，伊現在不知道到底是薛家欣還是被告的
    聲音；（當庭撥放譯文編號1-41、1-42、1-43、1-44之錄音
    音檔）伊聽不出來這些聲音是何人等語（見原審訴字第21號
    卷二第50至51頁）。可知證人甲○○就被告是否曾接聽譯文編
    號1-9、1-10所示內容之電話，證述前後亦見歧異。
  ㈢證人劉佳宜於警詢時證稱：接聽譯文編號1-9、1-10之人為薛
    家欣等語（見少連偵字第19號卷二第10至11頁）；於原審審
    理中證述：（當庭撥放譯文編號1-9、1-10、1-41、1-42、1
    -43、1-44之錄音音檔）伊聽不出來這些聲音是何人等語（
    見原審訴字第21號卷一第268至269頁）。而證人乙○○於警詢
    時亦證稱：接聽譯文編號1-9之人為薛家欣，1-10之人伊聽
    不出來等語（見少連偵字第19號卷二第10至11頁）。堪認證
    人劉佳宜、乙○○均未曾指稱被告曾接聽譯文編號1-9、1-10
    、1-41、1-42、1-43、1-44所示內容之電話。
  ㈣證人薛家欣於原審審理中證稱：譯文編號1-9、1-10、1-41、
    1-42、1-43、1-44所示的聲音是伊和買家的聲音等語（見原
    審訴字第21號卷二第55至56頁），而證稱附表二編號8、24
    、25所示之公機電話均係由其接聽等語明確。
  ㈤譯文編號1-9、1-10、1-41、1-42、1-43、1-44所示內容之通
    訊監察錄音經送聲紋鑑定之結果，因每音檔可供比對之不同
    清晰字音不足40個，不符聲紋鑑定條件，無法進行聲紋鑑定
    等情，有法務部調查局109年11月5日調科參字第1090337448
    0號函在卷可按（見原審訴字第21號卷一第311頁）。
  ㈥綜觀上開證人證述，李文凱、甲○○之指證前後存有出入，而
    劉佳宜、乙○○則均證稱接聽譯文編號1-9、1-10（即附表二
    編號8）所示電話之人為薛家欣，薛家欣更自陳譯文編號1-9
    、1-10、1-41、1-42、1-43、1-44（即附表二編號8、24、2
    5）均為其所接聽，復無從以聲紋鑑定之科學方式，確認被
    告聲音與上開譯文編號1-9、1-10、1-41、1-42、1-43、1-4
    4所示之聲音是否吻合，自難以李文凱、甲○○前開具有瑕疵
    之證述，遽認被告確有公訴意旨所指接聽附表二編號8、24
    、25所示公機電話之情事。
三、無從認定被告於107年11月1日之後，有提供愷他命予甲○○、
    李文凱、乙○○：
  ㈠證人甲○○於警詢、偵查及原審證稱：伊有幫薛家欣和被告送
    交毒品給買家，被告叫伊下載ZELLO軟體，方便薛家欣在送
    毒時聯繫，等買家來，伊就等薛家欣通知去和客戶碰面交易
    ，被告會來○○檳榔攤給伊愷他命並跟伊對帳、收毒品的錢；
    薛家欣是負責接聽購毒者之電話，被告是負責交毒品給伊，
    並和伊對帳、收錢，伊107年11月1日至同年月25日還有繼續
    販賣毒品，但伊想不起來107年11月1日之後，被告有無繼續
    拿毒品給伊；附表二編號8 即107年11月18日該次交易毒品
    ，伊忘記是何人交付愷他命給伊等語（見少連偵字第19號卷
    四第3頁、第14至15頁、少連偵字第19號卷四第76至77頁、
    原審訴字第21號卷二第33至39頁、第41頁、第49頁）；再參
    證人李文凱於偵查及原審證稱：大部分毒品都是薛家欣經手
    給伊，薛家欣會先到○○檳榔攤給伊5至6包的愷他命，之後指
    揮伊去送貨，有時候是被告來○○檳榔攤，把愷他命交給伊，
    也是1次給伊5至6包，被告給伊幾包他會自己記帳，被告交
    付毒品的地點都是○○檳榔攤，沒有其他地方；但107年11月
    初伊沒有看到被告來○○檳榔攤，甲○○和伊說被告被通緝不做
    了等語（見少連偵字第19號卷四第129頁反面至130頁、原審
    訴字第21號卷二第248至252頁），是證人甲○○、李文凱雖均
    證稱被告交付愷他命，並與渠等對帳收款等語，然觀如附表
    二編號8、24、25所示之各次毒品交易時間，均係於107年11
    月1日之後，且甲○○就被告於107年11月1日之後是否有繼續
    提供愷他命、107年11月18日（即附表二編號8）該次是否係
    由被告提供愷他命等節，均陳稱不復記憶，而未能為清楚之
    證述；李文凱更證稱於107年11月初之後，未再看到被告來○
    ○檳榔攤等語。則被告於107年11月之後，是否有提供愷他命
    予甲○○、李文凱或與其等收款、對帳，自屬有疑。
　㈡證人劉佳宜於警詢時證稱：扣案如附表三編號1之行動電話是
    被告的，被告、薛家欣和徐福誼有合資購買毒品，他們3人
    均會聯繫買家，並到伊和薛家欣的房間內分裝毒品，之後就
    聯絡甲○○、李文凱送到指定地點，愷他命之進貨是被告在負
    責；但107年11月2日之後，伊沒有看到被告有持續賣，伊在
    警詢所述，都是107年11月1日以前之事等語（見少連偵字第
    338號卷一第29頁、原審訴字第21號卷一第264至268頁）。
    則依劉佳宜上開證述，可見其所稱被告販賣愷他命之行為，
    均係於107年11月1日前，自難遽認被告於107年11月1日之後
    ，仍有從事如附表二編號8、24、25所示之販賣愷他命行為
    。
  ㈢證人乙○○於警詢及偵查中證稱：是薛家欣指示伊去送毒品，
    毒品是邱繼玄送到檳榔攤給伊等語（見少連偵字第127號卷
    二第3 頁反面、少連偵字第19號卷三第32頁），是乙○○已證
    稱其係經薛家欣指示前往交易毒品，且提供其愷他命供交易
    之人亦非被告。
  ㈣證人薛家欣雖於偵查時證述：應該是被告提供毒品給甲○○、
    李文凱等語（見少連偵字第19號卷四第198頁反面），然嗣
    於原審審理中改證稱：就伊被訴販賣毒品部分，伊是老闆，
    甲○○和李文凱算伊下線，而被告只是和伊同住而已；警察在
    107年11月1日到被告住處搜索時，伊有在場，但被告跑掉了
    ，從107年11月1日到108年1月10日間，伊都沒有再看過被告
    ，而107年11月1日之後，伊有指示甲○○、李文凱去交付毒品
    給買家，監聽錄音譯文錄到的都是伊，甲○○交付給買家的毒
    品，是伊交給甲○○的，不是被告等語（見原審訴字第21號卷
    二第54至57頁）。
  ㈤綜上各節，甲○○、李文凱已無法確認被告於107年11月1日之
    後，是否仍提供其等愷他命供交易之用，且依證人劉佳宜、
    乙○○、薛家欣之證述，亦無法認定被告於上開時點之後，有
    指示甲○○、李文凱、乙○○等人前往交易、或提供愷他命等情
    ，自無從認定被告有參與附表二編號8、24、25所示之販賣
    毒品行為。
四、綜上，檢察官所舉前開事證，經綜合評價調查證據之結果，
    認尚未達於通常一般之人均不致有所懷疑，而得確信被告有
    公訴意旨所指附表二編號8、24、25所示之販賣第三級毒品
    犯行之程度，本院尚無從形成有罪確信之心證。此外，復無
    其他積極證據足資證明被告涉有公訴意旨所指此部分之販賣
    第三級毒品犯行，揆諸前揭法律規定及判決意旨，自應為被
    告無罪之諭知。
肆、原審本於同上之見解，以不能證明被告有檢察官所指之犯行
    ，而為被告此部分無罪之諭知，其認事用法，核無不合。檢
    察官上訴仍認被告涉有上開販賣第三級毒品犯行，請求撤銷
    原判決等語。惟查，證人甲○○、李文凱無法確認被告於107
    年11月1日之後，是否仍提供其等愷他命供交易之用，且依
    證人劉佳宜、乙○○、薛家欣之證述，亦無法認定被告於上開
    時點之後，有指示甲○○、李文凱、乙○○等人前往交易或提供
    愷他命等情，自難遽認被告有參與附表二編號8、24、25所
    示之販賣毒品行為。檢察官上訴意旨所指，僅係對原審之證
    據取捨及心證裁量再事爭執，復未於本院審理時提出新事證
    足資證明被告此部分之犯行，仍無從使本院形成被告有罪之
    心證，其上訴為無理由，應予駁回。　
據上論斷，應依刑事訴訟法第368條、第369條第1項前段、第364
條、第299條第1項前段，組織犯罪防制條例第3條第1項後段，修
正前毒品危害防制條例第4條第3項、第17條第2項，毒品危害防
制條例第19條第1項，刑法第2條第1項前段、第11條、第28條、
第38條之1第1項前段、第3項，判決如主文。
本案經檢察官陳淑蓉提起公訴、檢察官錢明婉追加起訴，經檢察
官壽勤偉到庭執行職務。
中　　華　　民　　國　　110 　年　　12　　月　　7 　　日
                  刑事第九庭    審判長法　官  潘翠雪
                                      法　官  俞秀美
                                      法　官  陳俞婷
以上正本證明與原本無異。
被告、檢察官如不服本判決，應於收受送達後20日內向本院提出
上訴書狀，惟無罪部分須受刑事妥速審判法第9條限制。其未敘
述上訴之理由者，並得於提起上訴後20日內向本院補提理由書(
均須按他造當事人之人數附繕本)「切勿逕送上級法院」。
刑事妥速審判法第9條：
除前條情形外，第二審法院維持第一審所為無罪判決，提起上訴
之理由，以下列事項為限：
一、判決所適用之法令牴觸憲法。
二、判決違背司法院解釋。
三、判決違背判例。
刑事訴訟法第 377 條至第 379 條、第 393 條第 1 款之規定，
於前項案件之審理，不適用之。
                                      書記官  李政庭
中　　華　　民　　國　　110 　年　　12　　月　　7 　　日

附錄本案論罪科刑法條全文：
組織犯罪防制條例第3條
發起、主持、操縱或指揮犯罪組織者，處3年以上10年以下有期
徒刑，得併科新臺幣1億元以下罰金；參與者，處6月以上5年以
下有期徒刑，得併科新臺幣1千萬元以下罰金。但參與情節輕微
者，得減輕或免除其刑。
具公務員或經選舉產生之公職人員之身分，犯前項之罪者，加重
其刑至二分之一。
犯第1項之罪者，應於刑之執行前，令入勞動場所，強制工作，
其期間為3年。
前項之強制工作，準用刑法第90條第2項但書、第3項及第98條第
2項、第3項規定。
以言語、舉動、文字或其他方法，明示或暗示其為犯罪組織之成
員，或與犯罪組織或其成員有關聯，而要求他人為下列行為之一
者，處3年以下有期徒刑，得併科新臺幣3百萬元以下罰金：
一、出售財產、商業組織之出資或股份或放棄經營權。
二、配合辦理都市更新重建之處理程序。
三、購買商品或支付勞務報酬。
四、履行債務或接受債務協商之內容。
前項犯罪組織，不以現存者為必要。
以第5項之行為，使人行無義務之事或妨害其行使權利者，亦同
。
第5項、第7項之未遂犯罰之。

修正前毒品危害防制條例第4條
製造、運輸、販賣第一級毒品者，處死刑或無期徒刑；處無期徒
刑者，得併科新臺幣2千萬元以下罰金。
製造、運輸、販賣第二級毒品者，處無期徒刑或7年以上有期徒
刑，得併科新臺幣1千萬元以下罰金。
製造、運輸、販賣第三級毒品者，處7年以上有期徒刑，得併科
新臺幣7百萬元以下罰金。
製造、運輸、販賣第四級毒品者，處5年以上12年以下有期徒刑
，得併科新臺幣3百萬元以下罰金。
製造、運輸、販賣專供製造或施用毒品之器具者，處1年以上7年
以下有期徒刑，得併科新臺幣1百萬元以下罰金。
前五項之未遂犯罰之。
附表一
 時間 運送毒品者 購毒者  聯絡門號  對象門號   地點 毒品種類/數量/金額 107年 10月23日22時22分 甲○○、李文凱 曾小娟 0000000000 0000000000 桃園市○○區○○路與○○路口 2,000元 之愷他命1包 

附表二
編 號 時間 公機持有人 運送毒品者 購毒者    公機 對象門號    地點 毒品種類/ 數量/金額   證據  1  108年1 月10日 11時6分 薛家欣 乙○○ 曾子綾 0000000000 0000000000 桃園市○○區○○街00巷00號前 2,000元 愷他命1包 （未遂） 監聽譯文編號7-19  2  107年11 月12日 7時 薛家欣 甲○○ 彭政偉 0000000000 0000000000 桃園市○○區○○路0000號大潤發旁加油站路邊之車牌號碼000-0000號營業用貨車車上 1,000元 愷他命1包 監聽譯文編號1-1；路口監視器錄影畫面截圖  3  107年11 月13日 16時19分 薛家欣甲○○ 甲○○ 彭政偉 0000000000 0000000000 桃園市○○區○○路0000號大潤發旁加油站路邊之車牌號碼000-0000號營業用貨車車上 2,000元 愷他命1 包 監聽譯文編號1-2、1-3；路口監視器錄影畫面截圖  4  107年11 月14日 19時7分 薛家欣 甲○○ 彭政偉 0000000000 0000000000 桃園市○○區○○路0000號大潤發旁加油站路邊之車牌號碼000-0000號自用小客車上 1,000元 愷他命1包 監聽譯文編號1-4  5  107年11 月15日 11時24分 薛家欣 真實姓名年籍不詳之人 彭政偉 0000000000 0000000000 桃園市○○區○○路0000號大潤發旁加油站路邊之車牌號碼000-0000號營業用貨車車上 1,000元 愷他命1包 監聽譯文編號1-5  6  107年11 月16日 11時39分 薛家欣 真實姓名年籍不詳之人 彭政偉 0000000000 0000000000 桃園市○○區○○路0000號大潤發旁加油站路邊之車牌號碼000-0000號營業用貨車車上 1,000元 愷他命1 包 監聽譯文編號1-6 、1-7  7  107年11 月17日 14時51分 薛家欣 真實姓名年籍不詳之人 彭政偉 0000000000 0000000000 桃園市○○區○○路0000號大潤發旁加油站路邊之車牌號碼000-0000號營業用貨車車上 1,000元 愷他命1包 監聽譯文編號1-8  8  107年11 月18日 5時37分 薛家欣徐旻誼 甲○○ 彭政偉 0000000000 0000000000 桃園市○○區○○路0000號大潤發旁加油站路邊之車牌號碼000-0000號自用小客車車上 1,000元 愷他命1 包 監聽譯文編號1-9、1-10；路口監視器錄影畫面截圖  9  107年11 月20日 12時19分 薛家欣 真實姓名年籍不詳之人 彭政偉 0000000000 0000000000 桃園市○○區○○路0000號大潤發旁加油站路邊之車牌號碼000-0000號營業用貨車車上 1,000元 愷他命1 包 監聽譯文編號1-11 10  107年11 月21日 12時40分許 薛家欣 真實姓名年籍不詳之人 彭政偉 0000000000 0000000000 桃園市○○區○○路0000號大潤發旁加油站路邊之車牌號碼000-0000號營業用貨車車上 1,000元 愷他命1包 監聽譯文編號1-12、1-13 11  107年11 月22日 13時5分許 薛家欣 真實姓名年籍不詳之人 彭政偉 0000000000 0000000000 桃園市○○區○○路0000號大潤發旁加油站路邊之車牌號碼000-0000號營業用貨車車上 1,000元 愷他命1包 監聽譯文編號1-14、1-15 12  107年11 月24日 19時24分 薛家欣 真實姓名年籍不詳之人 彭政偉 0000000000 0000000000 桃園市○○區○○路0000號大潤發旁加油站路邊之車牌號碼000-0000號營業用貨車車上 1,000元 愷他命1包 監聽譯文編號1-16 13  107年11 月28日 12時4分 薛家欣 真實姓名年籍不詳之人 彭政偉 0000000000 0000000000 桃園市○○區○○路0000號大潤發旁加油站路邊之車牌號碼000-0000號營業用貨車車上 1,000元 愷他命1包 監聽譯文編號1-23、1-24 14  107年11 月29日 12時8分 薛家欣 真實姓名年籍不詳之人 彭政偉 0000000000 0000000000 桃園市○○區○○路0000號大潤發旁加油站路邊之車牌號碼000-0000號營業用貨車車上 1,000元 愷他命1包 監聽譯文編號1-25、1-26 15  107年11 月30日 11時45分 薛家欣 真實姓名年籍不詳之人 彭政偉 0000000000 0000000000 桃園市○○區○○路0000號大潤發旁加油站路邊之車牌號碼000-0000號營業用貨車車上 1,000元 愷他命1包 監聽譯文編號1-27 16  107年12 月1日15時48分 薛家欣 真實姓名年籍不詳之人 彭政偉 0000000000 0000000000 桃園市○○區○○路0000號大潤發旁加油站路邊之車牌號碼000-0000號營業用貨車車上 1,000元 愷他命1包 監聽譯文編號1-28、1-29 17  107年12 月3日12時56分 薛家欣 真實姓名年籍不詳之人 彭政偉 0000000000 0000000000 桃園市○○區○○路0000號大潤發旁加油站路邊之車牌號碼000-0000號營業用貨車車上 1,000元 愷他命1包 監聽譯文編號1-30、1-31；路口監視器錄影畫面截圖 18  107年12 月4日12時30分 薛家欣 真實姓名年籍不詳之人 彭政偉 0000000000 0000000000 桃園市○○區○○路0000號大潤發旁加油站路邊之車牌號碼000-0000號營業用貨車車上 1,000元 愷他命1包 監聽譯文編號1-32、1-33 19  107年12 月5日12時26分 薛家欣 真實姓名年籍不詳之人 彭政偉 0000000000 0000000000 桃園市○○區○○路0000號大潤發旁加油站路邊之車牌號碼000-0000號營業用貨車車上 1,000元 愷他命1包 監聽譯文編號1-34 20  107年12 月6日12時50分 薛家欣 真實姓名年籍不詳之人 彭政偉 0000000000 0000000000 桃園市○○區○○路0000號大潤發旁加油站路邊之車牌號碼000-0000號營業用貨車車上 1,000元 愷他命1包 監聽譯文編號1-35 21  107年12 月7日11時33分 薛家欣 真實姓名年籍不詳之人 彭政偉 0000000000 0000000000 桃園市○○區○○路0000號大潤發旁加油站路邊之車牌號碼000-0000號營業用貨車車上 1,000元 愷他命1包 監聽譯文編號1-36 22  107年12 月8日15時49分 薛家欣 真實姓名年籍不詳之人 彭政偉 0000000000 0000000000 桃園市○○區○○路0000號大潤發旁加油站路邊之車牌號碼000-0000號營業用貨車車上 1,000元 愷他命1包 監聽譯文編號1-37、1-38 23  107年12 月10日 10時50分 薛家欣 真實姓名年籍不詳之人 彭政偉 0000000000 0000000000 桃園市○○區○○路0000號大潤發旁加油站路邊之車牌號碼000-0000號營業用貨車車上 1,000元 愷他命1包 監聽譯文編號1-39、1-40 24  107年12 月11日 11時54分 薛家欣徐旻誼 真實姓名年籍不詳之人 彭政偉 0000000000 0000000000 桃園市○○區○○路0000號大潤發旁加油站路邊之車牌號碼000-0000號營業用貨車車上 1,000元 愷他命1包 監聽譯文編號1-41、1-42 25  107年12 月15日 15時45分 薛家欣徐旻誼 真實姓名年籍不詳之人 彭政偉 0000000000 0000000000 桃園市○○區○○路0000號大潤發旁加油站路邊之車牌號碼000-0000號營業用貨車車上 1,000元 愷他命1包 監聽譯文編號1-43、1-44 26  107年12月20日 11時22分 薛家欣 真實姓名年籍不詳之人 彭政偉 0000000000 0000000000 桃園市○○區○○路0000號大潤發旁加油站路邊之車牌號碼000-0000號營業用貨車車上 1,000元 愷他命1包 監聽譯文編號1-45 27  107年12 月21日 12時36分 真實姓名年籍不詳之人 真實姓名年籍不詳之人 彭政偉 0000000000 0000000000 桃園市○○區○○路0000號大潤發旁加油站路邊之車牌號碼000-0000號營業用貨車車上 1,000元 愷他命1包 監聽譯文編號1-46、1-47 、1-48 28  107年12 月22日 16時9分 薛家欣 真實姓名年籍不詳之人 彭政偉 0000000000 0000000000 桃園市○○區○○路0000號大潤發旁加油站路邊之車牌號碼000-0000號營業用貨車車上 1,000元 愷他命1包 監聽譯文編號1-49 29  107年11 月25日 3時23分 薛家欣 真實姓名年籍不詳之人 吳士鈺 0000000000 0000000000 桃園市○○區○○路000 巷000弄0 號夢香汽車旅館門口 2,000元 愷他命1包 監聽譯文編號4-1、4-2、4-3 30  107年11 月26日 20時12分 薛家欣 真實姓名年籍不詳之人 吳士鈺 0000000000 0000000000 桃園市○○區○○路○○段000 號萊爾富超商旁雜貨店前路邊黑色TOYOTA自小客車內 2,000元 愷他命1包 監聽譯文編號4-4 、4-5、4-6 、4 -7 31  107年11 月27日 19時50分 薛家欣 真實姓名年籍不詳之人 吳士鈺 0000000000 0000000000 桃園市○○區○○路○○段000 號萊爾富超商旁雜貨店前路邊黑色TOYOTA自小客車內 2,000元 愷他命1包 監聽譯文編號4-8 、4-9 32  107年11 月30日 19時32分 薛家欣 真實姓名年籍不詳之人 吳士鈺 0000000000 0000000000 桃園市○○區○○路○○段00000號統一超商凌雲店前路邊車牌號碼000-0000號自小客車內 2,000元 愷他命1包 監聽譯文編號4-10、4-11、4-12、4-13 33  107年12 月3日11時41分 薛家欣 甲○○ 吳士鈺 0000000000 0000000000 桃園市○○區○○路○○段000 號SNOOPY寵物館前路邊車牌號碼000-0000號自小客車內 2,000元 愷他命1包 監聽譯文編號4-16、4-17 34  107年12 月5日12時17分 薛家欣 真實姓名年籍不詳之人 吳士鈺 0000000000 0000000000 桃園市○○區○○路加油站旁統一超商前路邊車牌號碼000-0000號自小客車內 2,000元 愷他命1包 監聽譯文編號4-18 35  107年12 月13日 12時39分 真實姓名年籍不詳之人 乙○○ 吳士鈺 0000000000 0000000000 桃園市○○區○○路00號選物夾娃娃機（忠武道館旁）前路邊車牌號碼000-0000號自小客車內 2,000元 愷他命1包 監聽譯文編號4-19、4-20 、4-21 36  107年12 月13日 14時50分 真實姓名年籍不詳之人 真實姓名年籍不詳之人 吳士鈺 0000000000 0000000000 桃園市○○區○○路000 號夢香汽車旅館000 號房內 2,000元 愷他命1 包 監聽譯文編號4-22、4-23 、4-24、4-25 37  107年12 月14日 7時58分 薛家欣 真實姓名年籍不詳之人 吳士鈺 0000000000 0000000000 桃園市○○區○○路與○○路0段路口統一超商前路邊車牌號碼000-0000車內 2,000元 愷他命1包 監聽譯文編號4-6、4-27、4-28、4-29、4-30 、4-31 38  107年11 月9日19時25分 真實姓名年籍不詳之人 真實姓名年籍不詳之人 李彥慶 0000000000 0000000000 桃園市○○區○○○街00號李彥慶住處前路口 1,000元 愷他命1包 監聽譯文編號3-1、3-2、3-3 39  107年11 月20日 18時57分 真實姓名年籍不詳之人 真實姓名年籍不詳之人 李彥慶 0000000000 0000000000 桃園市○○區○○○街00號李彥慶住處前路口 1,000元 愷他命1包 監聽譯文編號3-9 40  107年11 月21日 21時24分 真實姓名年籍不詳之人 真實姓名年籍不詳之人 李彥慶 0000000000 0000000000 桃園市○○區○○○街00號李彥慶住處前路口 1,000元 愷他命1包 監聽譯文編號3-10、3-11 41  107年11 月23日 13時21分 薛家欣 李文凱 萬家豪 0000000000 0000000000 桃園市○○區○○路與○○○路口車牌號碼0000-00號自小客車 1,000元 愷他命1包 監聽譯文編號3-14、3-15、3-16；路口監視器畫面 42  107年11 月26日 19時40分 真實姓名年籍不詳之人 真實姓名年籍不詳之人 李彥慶 0000000000 0000000000 桃園市○○區○○路000巷00弄0 號前 1,000元 愷他命1包 監聽譯文編號3-17、3-18 43  107年11 月29日 18時15分 真實姓名年籍不詳之人 真實姓名年籍不詳之人 李彥慶 0000000000 0000000000 桃園市○○區○○○街00號李彥慶住處前路口 1,000元 愷他命1包 監聽譯文編號3-20、3-21 44  107年12 月2日18時21分 真實姓名年籍不詳之人 真實姓名年籍不詳之人 李彥慶 0000000000 0000000000 桃園市○○區○○○街00號李彥慶住處前路口 1,000元 愷他命1包 監聽譯文編號3-22、3-23 45  107年12 月3日 17時41分 真實姓名年籍不詳之人 真實姓名年籍不詳之人 李彥慶 0000000000 0000000000 桃園市○○區○○○街00號李彥慶住處前路口 1,000元 愷他命1包 監聽譯文編號3-24 46  107年12 月4日17時59分 真實姓名年籍不詳之人 真實姓名年籍不詳之人 李彥慶 0000000000 0000000000 桃園市○○區○○○街00號李彥慶住處前路口 1,000元 愷他命1包 監聽譯文編號3-25 47  107年12 月5日19時15分 真實姓名年籍不詳之人 真實姓名年籍不詳之人 李彥慶 0000000000 0000000000 桃園市○○區○○○街00號李彥慶住處前路口 1,000元 愷他命1包 監聽譯文編號3-26、3-27 、3-28 48 107年12 月9日18時17分 真實姓名年籍不詳之人 真實姓名年籍不詳之人 李彥慶 0000000000 0000000000 桃園市○○區○○○街00號李彥慶住處前路口 1,000元 愷他命1包 監聽譯文編號3-29、3-30 49  107年12 月10日 20時43分 真實姓名年籍不詳之人 真實姓名年籍不詳之人 李彥慶 0000000000 0000000000 桃園市○○區○○○街00號李彥慶住處前路口 1,000元 愷他命1包 監聽譯文編號3-33、3-34 50  107年12 月17日 12時53分 真實姓名年籍不詳之人 真實姓名年籍不詳之人 李彥慶 0000000000 0000000000 桃園市○○區○○○街00號李彥慶住處前路口 1,000元 愷他命1包 監聽譯文編號3-35 51  107年12 月21日 21時34分 真實姓名年籍不詳之人 真實姓名年籍不詳之人 李彥慶 0000000000 0000000000 桃園市○○區○○路000巷00弄0 號前 1,000元 愷他命1包 監聽譯文編號3-36、3-37、3-38、3-39、3-40 52  107年12 月22日 13時24分 真實姓名年籍不詳之人 真實姓名年籍不詳之人 李彥慶 0000000000 0000000000 桃園市○○區○○○街00號李彥慶住處前路口 1,000元 愷他命1包 監聽譯文編號3-41、3-42 53  107年11 月10日 19時48分 劉家宜 甲○○ 門號000000持有人 0000000000 0000000000 桃園市○○區○○街000、000號OK便利超商前 1,000元 愷他命1包 監聽譯文編號6-1、6-2 、6-3、6-4 


附表三
編號    扣案物 數量         說明     備註  1 SAMSUNG行動電話（搭配門號0000000000之SIM 卡1張 ） 1支 供被告販賣如事實欄（即附表一）所示販賣愷他命所用之物 107年11月1日於被告住處扣得之物  2 愷他命 11包 驗前含袋毛重合計61.792公克、淨重57.140公克，因鑑驗取用0.4251公克，餘重為57.0889公克。檢出第三級毒品愷他命成分、純度77.2％、純質淨重44.4008公克   3 愷他命殘渣袋 19個    4 K盤 1個    5 刮卡 1張    6 電子秤 4台    7 分裝袋 915個    8 現金9萬1,256元     9 愷他命 10包 驗前毛重12.728公克，淨重11.1080公克，取樣0.0295公克鑑定，餘重11.0785公克。檢出第三級毒品愷他命成分、純質淨重為9.7195公克 108年1月10日於乙○○身上扣得之物  10 iPhone行動電話（搭配門號0000000000號） 1支    11 咖啡包 42包 驗前總毛重432.35公克，取1.07公克鑑定，檢出第三級毒品4-甲基甲基卡西酮成分、微量第三級毒品硝甲西泮等成分 108年1月10日於○○檳榔攤扣得之物  12 愷他命 13包 ①其中12包毛重19.106公克，淨重13.845公克，取樣0.0273公克鑑定，餘重13.8177公克。檢出第三級毒品愷他命成分、純質淨重為11.159公克。 ②另1包毛重1.972公克，淨重1.454公克，取樣0.0129公克鑑定，餘重1.4411公克。檢出第三級毒品愷他命成分、純質淨重為1.3260公克   13 搖頭丸 18顆 其中8顆藍色藥錠鑑驗呈MDMA陽性反應，另10顆紅色藥錠鑑驗呈N-ethylpentylone陽性反應   14 黑色行動電話（IMEI：00000000000000號） 1支    15 OPPO行動電話（IMEI：000000000000000號、含門號0000000000號SIM卡1張） 1支    16 現金1萬9,800元